臺灣高雄地方法院民事裁定
111年度消債聲免字第43號
聲  請  人  郭進發
0000000000000000

0000000000000000

相  對  人  
即債權人    臺灣土地銀行股份有限公司
0000000000000000

法定代理人  謝娟娟  
0000000000000000

0000000000000000

相  對  人  
即債權人    國泰世華商業銀行股份有限公司
0000000000000000

法定代理人  郭明鑑  
代  理  人  黃怡玲  
相  對  人  
即債權人    玉山商業銀行股份有限公司
0000000000000000

0000000000000000

法定代理人  黃男州  
代  理  人  喬湘秦  
相  對  人  
即債權人    台新國際商業銀行股份有限公司
0000000000000000

0000000000000000

法定代理人  尚瑞強  
0000000000000000

0000000000000000

相  對  人  
即債權人    花旗(台灣)商業銀行股份有限公司
0000000000000000

0000000000000000

法定代理人  莫兆鴻  
代  理  人  陳正欽  
0000000000000000

0000000000000000

相  對  人  
即債權人    遠東國際商業銀行股份有限公司
0000000000000000

0000000000000000

法定代理人  周添財  
0000000000000000

                     送達處所：板橋莒光○○○00000○○○       
相  對  人  
即債權人    臺灣新光商業銀行股份有限公司
0000000000000000

法定代理人  李增昌  
代  理  人  蕭雅茹  
相  對  人  
即債權人    第一商業銀行股份有限公司
0000000000000000

法定代理人  邱月琴  
代  理  人  盧光照  
相  對  人  
即債權人    兆豐國際商業銀行股份有限公司
0000000000000000

法定代理人  張兆順  
代  理  人  林勵之  
相  對  人  
即債權人    元大商業銀行股份有限公司
0000000000000000

0000000000000000

法定代理人  翁 健    
代  理  人  黃勝豐  
相  對  人  
即債權人    滙豐（台灣）商業銀行股份有限公司
0000000000000000

法定代理人  陳紹宗  
0000000000000000

0000000000000000

相  對  人  
即債權人    台灣金聯資產管理股份有限公司
0000000000000000

0000000000000000

法定代理人  施俊吉  
0000000000000000

0000000000000000

相  對  人  
即債權人    滙誠第一資產管理股份有限公司
0000000000000000

法定代理人  莊仲沼  
0000000000000000

0000000000000000

相  對  人  
即債權人    萬榮行銷股份有限公司
0000000000000000

法定代理人  呂豫文  
0000000000000000

0000000000000000

相  對  人  
即債權人    富邦資產管理股份有限公司
0000000000000000

法定代理人  洪主民  
0000000000000000

0000000000000000

相  對  人  
即債權人    良京實業股份有限公司
0000000000000000

法定代理人  平川秀一郎
0000000000000000

0000000000000000

0000000000000000

相  對  人  
即債權人    摩根聯邦資產管理股份有限公司
0000000000000000

法定代理人  李文明  
代  理  人  黃心漪  
相  對  人  
即債權人    元大國際資產管理股份有限公司
0000000000000000

0000000000000000

法定代理人  宋耀明  
代  理  人  戴安妤  
0000000000000000

相  對  人  
即債權人    臺灣銀行股份有限公司
0000000000000000

法定代理人  許志文  
代  理  人  劉明杰  
相  對  人  
即債權人    滙誠第二資產管理股份有限公司
0000000000000000

法定代理人  莊仲沼  
0000000000000000

0000000000000000

相  對  人  
即債權人    新加坡商艾星國際有限公司台灣分公司
0000000000000000

法定代理人  曾慧雯  
0000000000000000

0000000000000000

相  對  人  
即債權人    衛生福利部中央健康保險署
0000000000000000

法定代理人  李伯璋  
0000000000000000

0000000000000000

相  對  人  
即債權人    中華電信股份有限公司臺灣南區電信分公司
0000000000000000

法定代理人  張義豐  
0000000000000000

0000000000000000

上列聲請人即債務人因消費者債務清理事件聲請免責，本院裁定
如下：
    主  文
聲請駁回。
    理  由
一、聲請意旨略以：伊前經本院110年度消債職聲免字第169號裁
    定不免責確定，繼續清償各債權人達新臺幣（下同）151,17
    2元，爰依消費者債務清理條例（下稱消債條例）第133條、
    第141條規定聲請免責等語。
二、按法院裁定開始清算程序後，債務人有薪資、執行業務所得
    或其他固定收入，扣除自己及依法應受其扶養者所必要生活
    費用之數額後仍有餘額，而普通債權人之分配總額低於債務
    人聲請清算前2年間，可處分所得扣除自己及依法應受其扶
    養者所必要生活費用之數額者，法院應為不免責之裁定。但
    債務人證明經普通債權人全體同意者，不在此限，消債條例
    第133 條定有明文。又債務人因第133條之情形，受不免責
    之裁定確定後，繼續清償達該條規定之數額，且各普通債權
    人受償額均達其應受分配額時，得聲請法院裁定免責，復為
    消債條例第141條第1項所明定。惟按有債權優先權之債權人
    未受全部清償前，債務人不得依本條例第141條或第142條規
    定聲請裁定免責，此為消債條例施行細則第41條第2項所明
    文規定。其立法意旨為有債權優先權之債權，應優先於普通
    債權受清償，故債務人欲依消債條例第141條或第142條規定
    聲請法院裁定免責者，自應以其已全部清償有債權優先權之
    債務為前提。另依全民健康保險法第39條規定「本保險之保
    險費、滯納金，優先於普通債權。」
三、經查：　　
　㈠聲請人前於民國109年8月12日向本院聲請清算，經本院以109
    年度消債清字第222號裁定自109年11月25日下午4時起開始
    清算程序，復經本院以109年度司執消債清字第212號裁定清
    算程序終止，普通債權人未受分配，本院於110年12月17日
    以110年度消債職聲免字第169號裁定不免責確定。且於該裁
    定指明聲請人於聲請清算前2年間可處分所得總額扣除個人
    必要生活費用總額後，可處分所得餘額150,312元等情，業
    經本院依職權調取前開卷證核閱屬實，並有前開裁定、債權
    表在卷可參。
  ㈡又聲請人固主張業已清償逾消債條例第133條、第141條規定
    之數額且全體普通債權人各自受償額均達其應受分配額。惟
    依本院110年5月9日製作並經公告確定之債權表所示（見司
    執消債清卷二第95至100頁），有衛生福利部中央健康保險
    署(下稱健保署)之健保費126,110元，屬有優先權之債權。
    而聲請人尚未全部清償有優先權之健保費債權，經聲請人自
    承在卷（本案卷第89頁），並有健保署111年8月10日函覆聲
    請人積欠健保費共256,960元，其中優先債權126,110元，普
    通債權130,850元（含紓困申貸73,574元），聲請人於111年
    7月14日已繳納健保費1,122元乙情可佐（本案卷第77頁），
    既聲請人尚未全部清償有優先權之全民健康保險費、滯納金
    ，則聲請人聲請免責，與法不合，礙難准許。
四、爰裁定如主文。 
中　　華　　民　　國　　111 　年　　9 　　月　　29　　日
              　　民事庭　　　法　官　陳美芳
以上正本係照原本作成。
如不服本裁定，應於裁定送達後10日內，向本院提出抗告狀，並
繳納抗告費新臺幣1千元
中　　華　　民　　國　　111 　年　　9 　　月　　29　　日
  　                        　書記官　胡美儀